臺灣新北地方法院民事裁定
111年度消債清字第29號
聲  請  人  吳凱楠  
代  理  人  楊雅鈞律師
上列當事人因消費者債務清理事件聲請清算，本院裁定如下：
    主  文
聲請人應於本裁定送達後14日內補正如附件所示事項，逾期未補
正即駁回其聲請。
    理  由
一、按聲請更生或清算不合程式或不備其他要件者，法院應以裁
    定駁回之，但其情形可以補正者，法院應定期間先命補正，
    消費者債務清理條例第8條定有明文。又按聲請更生或清算
    ，徵收聲請費新臺幣（下同）1,000元，郵務送達費及法院
    人員之差旅費不另徵收。但所需費用超過應徵收之聲請費者
    ，其超過部份，依實支數計算徵收之。前項所需費用及進行
    更生或清算程序之必要費用，法院得酌定相當金額，定期命
    聲請人預納之，逾期未預納者，除別有規定外，法院得駁回
    更生或清算之聲請，此觀同法第6條之規定亦明。
二、本件聲請人具狀聲請清算，有如附件所示事項應予補正，爰
    定期命補正，如逾期未補正，則駁回其聲請。
三、依消費者債務清理條例第6條第3項、第8條但書，裁定如主
    文。
中　　華　　民　　國　　111 　年　　3 　　月　　16　　日
                  民事第一庭  法  官  毛崑山
以上正本係照原本作成。
本裁定不得抗告。
中　　華　　民　　國　　111 　年　　3 　　月　　16　　日
                              書記官  童淑敏
附件：
一、預納郵務送達費5,590元（按債務人及債權人總人數共13人
    ，以每人10份，每份43元計算）。
二、詳細說明聲請人積欠債務之原因，及聲請人有何不能清償債
    務或不能清償之虞之情事，並提出不能清償債務或有不能清
    償之虞之相關證明文件。
三、聲請前5年內是否曾任公司或營利事業單位之負責人、執行
    業務股東、董事、經理人、清算人、發起人、監察人、檢查
    人、重整人、重整監督人；如曾任前揭職務，應提出該公司
    或營利事業單位於聲請人聲請前1日（即民民國110年12月6
    日）回溯5年之營利事業所得稅申報書及營業人營業稅額申
    報書，或綜合所得稅申報書。另依聲請人提出之財團法人金
    融聯合徵信中心當事人綜合信用報告回覆書所示，聲請人倘
    聲請前5年內有於求真實業有限公司、宏浩生物科技股份有
    限公司任職前揭職務，應提出前揭申報書等相關證明文件。
四、聲請人聲請前2年（即自108年12月7日起至110年12月7日止
    ）之財產變動狀況，包含：
(一)就不動產、動產所為之所有有償（買賣、互易、設定抵押權
    等）、無償（贈與、第三人清償等）行為所生之財產變動；
    倘於該段期間曾經取得或喪失不動產所有權，應詳為標明不
    動產之坐落地號、建號及其取得或出售之對價（買賣契約等
    ）相關資料。
(二)如有終止保險契約，應陳報終止日期、領取解約金數額；如
    曾有以保險契約向保險公司借款，其借款之時間及金額；如
    有變更保險契約之要保人，其變更之時間及變更後之要保人
    姓名。
(三)最近5年內從事國內外股票、期貨、基金或其他金融商品之
    投資交易明細及證明文件。
五、陳報有無雙務契約（含「保險契約」）尚未履行完畢，及有
    無附條件買賣尚未付清價金。
六、財產及收入狀況說明書，應表明至少下列事項，並提出證明
    文件：
(一)財產目錄：
　　土地、建築物最新登記謄本（含他項權利部）、動產（含名
    稱、種類、數量）、【聲請人於各金融機構之全部存摺及證
    券集保存摺之「完整全部內頁」影本（須附銀行名稱及帳號
    、完整內頁資料並補登至本裁定送達日之後）】、股票（含
    公司、營利事業統一編號、主營業所所在地）、保險單（含
    以本人及配偶、未成年子女、父母為要保人或受益人之人壽
    保單及儲蓄性、投資性保單及該等保單之解約金數額）、事
    業投資或其他資產在內之所有財產，並其性質及所在地；如
    財產附有擔保權、優先權或其他負擔，應一併表明（如抵押
    權、質權等），並提出該等權利之設定契約書。
(二)收入數額：
 1、說明聲請人自108年12月7日起至110年12月7日止之每月收入
    情形及數額為何？又目前聲請人之平均每月收入為何？並提
    出聲請更生前2年迄今之收入數額相關證明文件（如薪資袋
    或薪資明細單、在職證明書、薪資入帳存摺封面及內頁等）
    。
 2、聲請人自108年12月7日起至110年12月7日止之年金、保險給
    付、租金收入、退休金或退休計畫收支款、各類政府補助金
    、分居或離婚贍養費或其他收入款項在內之所有收入款項數
    額及相關證明文件。
 3、聲請人自108年12月份迄今有無於何公司行號兼職及每月兼
    職收入數額與證明文件。
(三)必要支出數額：
 1、就聲請人所主張之必要生活支出，如有相關單據（如發票、
    收據、繳費證明、轉帳存摺內頁等）可資釋明，請一併提出
    。
 2、說明聲請人聲請清算前2年之每月必要生活支出，是否係分
    別按新北市各年度最低生活費之1.2倍計算？如否，請說明
    其原因為何？
(四)依法應受聲請人扶養之人：
 1、提出聲請人之母親黃金花及其他扶養義務人之108至109年度
    綜合所得稅各類所得資料清單及最新之國稅局財產歸屬資料
    。
 2、提出聲請人聲請前2年實際支出黃金花之扶養金額及其證明
    文件。
 3、說明聲請人之母親黃金花之每月必要生活支出，是否係分別
    按新北市各年度最低生活費之1.2倍計算？如否，請說明其
    原因為何？
 4、說明聲請人之母親黃金花自108年12月起迄今是否領取低收
    入戶補助、殘障津貼、租屋補助等相關補助款及領取之金額
    為若干？暨提出相關證明文件。
七、陳報下列事項：
(一)無擔保及無優先權債權人依清算程序所得受償之總額及其計
    算方法。
(二)陳報聲請人是否曾經法院裁定開始更生、清算、許可和解，
    或破產之案件。
(三)聲請人陳稱其母親黃金花於110年11月11日死亡，請陳報有
    無繼承其母親黃金花之遺產或拋棄繼承，並提出相關證明文
    件及黃金花之相關遺產申報資料。